【裁判字號】    92,上訴,1909
【裁判日期】    920723
【裁判案由】    偽造有價證券等
【裁判全文】
臺灣高等法院刑事判決                          九十二年度上訴字第一九九號
    上  訴  人  臺灣板橋地方法院檢察署檢察官
    被      告  甲○○
    指定辯護人  本院公設辯護人乙○○
右上訴人因被告偽造有價證券等案件，不服臺灣板橋地方法院九十年度訴緝字第一六
一號，中華民國九十二年四月十四日第一審判決（起訴案號：臺灣板橋地方法院檢察
署八十九年度偵字第一０六七三號、併辦案號：同署九十二年度偵字第九八五九號）
提起上訴，本院判決如左：
    主  文
原判決撤銷。
甲○○連續意圖供行使之用，而偽造有價證券，處有期徒刑壹年拾月。
偽造如附表所示之支票拾伍紙均沒收。
    事  實
一、緣甲○○自民國（下同）八十七年三月起，與丁○○○合夥在台北縣板橋市○○
    路○段十五號開設「好家園商店」，甲○○並自八十八年二月起為支付廠商貨款
    ，要求丁○○○將其個人所開立，設於華南商業銀行板橋分行土城辦事處，帳號
    000000000號支票存款帳戶之支票交甲○○作為該店經營之業務使用，
    經丁○○○同意後，將前開支票存款帳戶之空白支票及印鑑章交付甲○○，並授
    權甲○○得於該商店交易往來所必須之範圍內簽發支票使用，甲○○即因經營上
    開商店之業務關係，而持有丁○○○之空白支票。詎甲○○竟意圖為自己不法之
    所有，基於概括之犯意，自八十八年三月間起至同年十一月間為止，連續在上開
    商店內，將其業務上所持有如附表所示之十五紙支票，分別予以侵占入己後，即
    意圖供行使之用，連續逾越授權範圍盜用丁○○○之印鑑章蓋用於上開支票，並
    分別偽填如附表所示之發票日及金額後：(1)附表編號一之支票，由甲○○自行向
    華南商業銀行板橋分行土城辦事處兌領現金而行使之，以領取其於八十八年六月
    十一日向鄭建承所借得，由鄭建承以妻子陳姿媚名義匯入上開帳戶內之借款新台
    幣（下同）三十五萬元中之三十萬元；(2)附表編號二、三、四、十一、十二之支
    票，由甲○○持往臺北縣中和市○○路「大將當鋪」向不知情之莊晴富借款而交
    付行使之，再由莊晴富轉讓與不知情之莊壽山提示兌領，或使用不知情之當鋪員
    工羅嘉民、林義庭（原名丙○○）帳戶提示兌領；(3)附表編號五之支票，由甲○○持往臺北縣鶯歌鎮○○路三六一號「德泰當鋪」向不知情之何有為借款而交付
    行使之，並經何有為提示兌領；(4)附表編號六、七之支票，由甲○○持往臺北縣
    三峽鎮○○路三○三巷一弄十號交予不知情之鄭建承而行使之，用以清償其前開
    向鄭建承之借款等；(5)附表編號八之支票，由甲○○在臺北縣鶯歌鎮○○路三六
    一號「德泰當鋪」，交付不知情之何有為，用以清償借款四十萬元；(6)附表編號
    九、十之支票，由甲○○持往台北縣新莊市○○街一五二巷三十一號三樓向不知
    情之庚○○借款，惟庚○○認除有轉讓票據者甲○○之背書外，尚須發票人丁○○○之背書始願借款，甲○○竟復基於行使偽造文書之犯意，在未經丁○○○之
    同意下，於上開二紙支票背面偽簽丁○○○之署押而偽造其背書，再交付予庚○○而行使之，足生損害於丁○○○，而該等支票亦經庚○○提示兌領；(7)附表編
    號十三、十四之支票，由甲○○在不詳地點持向不知情之己○○借款而交付行使
    之，並經己○○提示兌領；(8)附表編號十五之支票，由甲○○持往桃園縣大溪鎮
    廟前七之二十九號向不知情之戊○○借款而交付行使之，並經戊○○提示兌領。
    嗣因丁○○○核對支票存根聯及帳簿，發現有部分支票去向不明，甲○○又訛稱
    未曾取用，丁○○○遂於八十八年十二月六日向銀行辦理掛失止付，嗣於八十九
    年四月十一日，何有為提示附表編號八所示之支票時，因已掛失止付而未兌現，
    始為警查知上情。
二、案經台北縣政府警察局三峽分局報請臺灣板橋地方法院檢察署檢察官偵查起訴及
    丁○○○訴由臺灣板橋地方法院檢察署檢察官移送併辦。
    理  由
一、訊據被告甲○○固坦承簽發如附表所示之十五紙支票，惟矢口否認有業務侵占、
    偽造有價證券及行使偽造文書之犯行，並辯稱：渠有事先告知丁○○○。附表編
    號九、十之支票上丁○○○的背書，是她簽的沒錯，渠的票已經拒絕往來，對方
    要發票人的簽名才借錢，渠有經過丁○○○的同意云云。
二、經查：
    (一)被告甲○○於原審審理時即自承：「我和丁○○○於八十七年起合夥經營好家
      園商店，她給我上開帳號空白支票共數十張及印鑑章給我使用，並要我用在跟
      商店有關的事情，才可以開票給別人」等語（見訴字第一二六六號卷第二三頁
      ），核與告訴人丁○○○於偵查及原審中陳稱：「我只同意他開給廠商（見偵
      字第一○六七三號卷第十八頁背面）」、「我自八十七年三月起和被告合夥經
      營好家園商店，被告是負責人，因他之前被拒絕往來，所以我就提供我帳號的
      空白支票一本五十張及印鑑章給他使用，上開支票和印章是我提供給他用的，
      但我有跟他約定只能使用在跟商店業務有關的往來如給付貨款，才可以使用我
      的支票，其他用途則不可以使用（見訴字第一二六六號卷第二二頁）」等語相
      符，足徵證人丁○○○確有將其設於華南商業銀行板橋分行土城辦事處，帳號
      000000000號支票存款帳戶之空白支票及印鑑章交予被告，且授權被
      告得於雙方合夥經營之好家園商店交易往來所必須之範圍內簽發支票使用之事
      實，應堪認定。
    (二)又被告偽造如附表所示十五紙支票之用途，茲分述如下：
      (1)被告於原審審訊時坦承附表編號一所示之支票，係其自行持向華南商業銀行
        板橋分行土城辦事處提領現金，以領取其先前向鄭建承所借得，由鄭建承於
        八十八年六月十一日以其妻陳姿媚名義匯入上開帳戶內之借款三十五萬元中
        之三十萬元等語（見訴緝字第一六一號卷第二六七頁），並有華南商業銀行
        土城分行九十二年二月二十日（92）華土字第一九號函附之告訴人丁○○○
        上開支票存款帳戶交易明細表及附表編號一所示之支票正反面影本各一件在
        卷可稽（見訴緝字第一六一號卷第三八頁、第二七五頁）。而被告確曾於八
        十八年六、七月間，以其小姨子買房子欠錢為由，先後向鄭建承借款十五萬
        元及三十五萬元，並於八十八年八月間持附表編號六、七所示之支票交付鄭
        建承，用以清償上開借款，但支票後未據兌現，由鄭建承返還予被告，被告
        則另行簽發一張本票給鄭建承，亦據證人鄭建承於原審中結證屬實（見訴字
        第一二六六號卷第一００至一０一頁），並有附表編號六、七所示之支票正
        反面影本各一件附卷足資佐證（見偵字第一０六七三號卷第三四頁）。
      (2)附表編號二、三、四、十一、十二之支票，則係由被告持往臺北縣中和市○○路「大將當鋪」向不知情之莊晴富借款，再由莊晴富轉讓與不知情之莊壽
        山提示兌領，或使用其當鋪員工羅嘉民、林義庭（原名丙○○）帳戶提示兌
        領之事實，業經證人莊晴富、莊壽山、羅嘉民、林義庭分別於原審及本院訊
        問時證述明確（見訴緝字第一六一號卷第二三一至二三三頁、第二四六至二
        四七頁；本院九十二年六月二十七日訊問筆錄第四至六頁），訊之被告亦不
        否認（見本院九十二年七月九日審理筆錄第四頁），並有附表編號二、三、
        四、十一、十二所示之支票正反面影本各一件在卷足佐（見訴緝字第一六一
        號卷第三九至四三頁）。
      (3)附表編號五、八之支票，則係被告於八十八年八月份持往臺北縣鶯歌鎮○○
        路三六一號「德泰當鋪」向不知情之何有為借款，或用以清償借款之事實，
        亦據證人何有為於警、偵訊及原審審訊中證述綦詳（見偵字第一０六七三號
        卷第七頁背面、第二五頁背面；訴字第一二六六號卷第二三頁；訴緝字第一
        六一號卷第二四七頁），訊之被告亦不否認上情，並有附表編號五、八所示
        之支票正反面影本各一件附卷可稽（見偵字第一０六七三號卷第八頁背面、
        第九頁；訴緝字第一六一號卷第四四頁）。
      (4)附表編號九、十之支票，係在證人庚○○所有之萬泰商業銀行新莊分行00
        0000000000帳戶提示兌現，此有萬泰商業銀行新莊分行九十一年
        五月十六日（91）新莊字第０六六二號函及上開支票正反面影本各一件附卷
        可稽（見訴緝字第一六一號卷第四五、四六頁、第一五二至一五三頁），而
        證人庚○○雖因時間過往太久，已記不得究係如何取得上開支票（見本院九
        十二年六月二十七日訊問筆錄第三頁），然訊之被告則坦承：渠有向他們借
        錢，不是商店用的，惟同時辯稱告訴人丁○○○有同意。支票上丁○○○的
        背書是她簽的沒錯，渠的票已經拒往，對方要發票人簽名才要借我錢云云（
        按本院審訊時所提及原判決附表二編號一、二．．．七，即本判決附表編號
        九、十．．．十五）（見本院九十二年七月九日審理筆錄，第五至六頁），
        堪見附表編號九、十之支票確係被告持以向證人庚○○私人借款之用。至被
        告雖辯稱告訴人丁○○○有同意且為其背書，然此據告訴人堅決否認，而原
        審檢附告訴人丁○○○於偵查、原審歷次訊問筆錄上之簽名，及上開支票背
        書，經送請法務部調查局鑑定其筆跡，其鑑定結果亦認該兩類字跡筆劃特徵
        不符，此有該局九十一年八月二十七日調科貳字第０九一００五０六九八０
        號鑑定通知書一紙附卷為憑（見訴緝字第一六一號卷第一九七至一九八頁）
        ，是以被告所辯丁○○○同意跟我一起借錢，她「自己」在票據後背書云云
        （見訴緝字第一六一號卷第二九四頁），純屬虛妄，也益證上開二紙支票上
        「丁○○○」背書，確係被告因應證人庚○○之要求，自行偽造後而交付行
        使之。
      (5)附表編號十三、十四之支票，係甲○○在不詳地點持向不知情之己○○借款
        ；附表編號十五之支票，則係甲○○持往桃園縣大溪鎮廟前七之二十九號向
        不知情之戊○○借款，亦據被告於本院審理時坦承不諱（見本院九十二年七
        月九日審理筆錄第五至六頁），亦核與證人戊○○於本院審訊時證述之情節
        （見本院九十二年六月二十七日訊問筆錄第二至三頁）相符，亦堪認定。
      綜上，足認被告簽發如附表所示之十五紙支票，均係持向第三人或當鋪借款之
      用，並非交付予彼等合夥經營之好家園商店有業務往來關係之廠商或個人。
    (三)第查，被告與丁○○○共同經營之好家園商店，收入扣除成本均有盈餘，並無
      須向外借款一節，業據告訴人丁○○○於原審審訊時陳明在卷（見訴緝字第一
      六一號卷第二四九頁），並有帳冊一本存卷足佐。又被告亦自承：「（帳冊原
      本）是我記的，告訴人放在抽屜裡有多少現金，我就記多少錢。告訴人收到錢
      ，會放在抽屜裡，並記錄多少錢，我點收後記錄帳冊裡。貨款包括薪資、房租
      、水費、電費一個月大約三十多萬」等語（見同上審卷第二六八頁），則依據
      上開帳冊之記載，該合夥商店自八十七年三月起至八十八年十一月間為止，每
      月收入均在四十萬元以上，且僅有八十八年十月及十一月份收入略低於五十萬
      元，是扣除每月貨款、薪資、房屋、水電費等每月約三十萬元之支出後，確有
      相當盈餘，顯無需向外借款之必要。另徵以被告於原審審訊時亦曾供稱：「我
      所借的錢（按指向證人何有為借款四十萬元部分）其中二十萬元用在商店內，
      其餘二十萬元是用在我私人的用途（見訴字第一二六六號卷第二四頁）」；於
      本院審理時復稱：「我有向庚○○、己○○、戊○○他們借錢沒錯，不是商店
      用的（見本院九十二年七月九日訊問筆錄第五至六頁）」等語，即與被告於原
      審另辯稱所借得之款項，都是借好家園商店週轉之用云云（見訴緝字第一六一
      號卷第二三三至二三四頁）有所歧異，自難採信。至證人即被告之妻林美賢雖
      於原審審訊時證稱：「商店都是丁○○○在顧，我只有晚上跟她作伴，一起顧
      到天亮。整個的收銀都是她處理，帳都是她在記，她都只記收入的部分，但水
      電及工資都沒有記入。我們一直虧本。貨款有記入，房租有開票就有記，沒有
      開票就沒有記，房租一個月四萬元，我們有請三個工讀生，時薪七十七元，工
      作時間，是上午七點至晚上十一點，每天二班。大夜班是我們自己顧。電費二
      個月將近七萬多元，水費比較少，只有數百元。我們合資的商店主要支出是水
      電、工資、房租、貨款等四項」云云（見訴緝字第一六一號卷第二四九至二五
      ０頁），惟查上開帳冊係被告自行登載，告訴人丁○○○收到錢，會放在抽屜
      裡，並記錄多少錢，被告點收後記錄帳冊裡。貨款、薪資、房租、水費、電費
      一個月大約三十多萬元，業經被告自承如上，且經核帳冊資料，合夥商店經營
      並無虧損等情，俱如前述，是證人林美賢前開所證，顯與事實相悖，應係迴護
      被告之詞，委不足採。
    (四)又被告於原審中雖另置辯稱：「從開始經營來前半年都不錯，後來在板橋大觀
      路開茶藝館，我與丁○○○各出二十五萬頂下來，時間是好家園商店開業半年
      後，所以從商店裡拿錢到那邊週轉，茶藝館的現金都是丁○○○收的，收到的
      現金很少，大部分都是簽單，簽單大部分請員工去收，員工收到錢之後沒有繳
      回來。便利商店賺的錢有一半去了茶藝館」、「便利商店賺的錢都放在我華南
      銀行三峽分行的帳戶裡，然後從帳戶裡提錢支付茶藝館的開銷」、「便利商店
      之前半年都有賺錢，有分給丁○○○三十萬，我也分三十萬，後來茶藝館及便
      利商店兩頭都需要錢，才去借錢」云云（見偵緝字第一六一號卷第二六六至二
      六七頁），然此非惟與被告前開辯詞不符，且告訴人丁○○○於同一庭期亦堅
      決否認有與被告共同經營茶藝館之事實（同上審卷，第二六八頁），已屬無據
      。況衡酌另行投資茶藝館所需資金，既非在告訴人丁○○○當初交付空白支票
      予被告使用時所得預見，則在告訴人堅決否認另授權此部分支票之簽發下，仍
      得認被告基此簽發支票之行為，係逾越授權之範圍，而無解於其偽造有價證券
      之罪責。
    (五)末查，告訴人丁○○○於警、偵訊及原審審訊時即先後陳稱：「我不知道甲○○為何私自使用我的支票，且未經我同意。當我於八十八年十一月三十日發現
      支票失竊時，曾問甲○○是否有拿去用，但他回答我說沒有拿該支票，所以才
      去申報掛失止付。．．．我不知道甲○○為何要開支票給不相干之人何有為。
      ．．．我授權甲○○使用支票，但僅限於使用在廠商請款時之用，事後也要向
      我告知」、「我只同意他開給廠商」（以上見偵字第一０六七三號卷第五頁背
      面、第六頁、第十八頁背面）、「我自八十七年三月起和被告合夥經營好家園
      商店，被告是負責人，因他之前被拒絕往來，所以我就提供我帳號的空白支票
      一本五十張及印鑑章給他使用，上開支票和印章是我提供給他用的，但我有跟
      他約定只能使用在跟商店業務有關的往來如給付貨款，才可以使用我的支票，
      其他用途則不可以使用（見訴字第一二六六號卷第二二頁）等語，已一再表示
      其未曾同意被告為私人使用。而參酌被告簽發如附表所示之支票十五紙，除附
      表編號八由證人何有為持有之支票因告訴人丁○○○掛失止付，致未能兌現外
      ，其餘十四紙支票或經被告與持票人鄭建承協調取回（附表編號六、七之支票
      部分），或經持票人莊晴富、何有為、庚○○、己○○、戊○○提示兌領完畢
      （其餘支票部分），業經證人鄭建承、莊晴富、何有為、庚○○、戊○○於原
      審及本院訊問時證述屬實，並有上開支票正反面影本等件在卷足佐，是被告簽
      發上開支票對告訴人丁○○○尚未造成財產上之損害；又被告之妻林美賢為告
      訴人丁○○○之姊，亦據證人林美賢於原審審理中陳明在卷，則被告與告訴人
      丁○○○間亦有親屬關係。基此，告訴人丁○○○顯無堅稱未曾同意被告使用
      上開支票於私人用途上，而誣指被告犯偽造有價證券重罪之必要。再徵以被告
      所辯先前僅承認拿附表編號八支票向何有為借款（見偵字第一０六七三號卷第
      三七頁），嗣按法院審理、調查證據之進度，至本院始坦承開具附表所示十五
      紙支票為用；又就開具支票之用途，亦由供好家園商店週轉，改稱另行投資茶
      藝館所需資金，而至本院審理之私人借貸，均足證被告心虛情怯，多所隱瞞。
      從而，被告空言告訴人丁○○○同意借其支票使用於私人用途上云云，無非卸
      責之詞，要難採信。
    (六)承前開事證及說明，被告與告訴人丁○○○合夥經營商店，因經營業務需要，
      而持有告訴人丁○○○所交付如附表所示之空白支票，仍屬因業務上行為而持
      有，其未經告訴人丁○○○同意，以之移作私人之用，自係易持有為所有，其
      有為自己不法所有之意圖甚明，雖其後將支票取回或自行存款兌現，仍無解於
      其業務侵占之罪責。
    綜上所述，被告所辯乃事後卸責之詞，不足採信。本件事證明確，其犯行俱堪認
    定，應依法論科。
三、按刑法上之偽造有價證券罪，以無權簽發之人冒用他人名義簽發者，即行成立。
    凡未經授權或逾越授權之範圍，而以他人名義擅為簽發支票者，即與未受委任，
    擅權製作無異，均屬無權製作，而無解於偽造有價證券之罪責（最高法院七十五
    年度台上字第二六一九號判決意旨參照）。被告與告訴人合夥經營「好家園商店
    」，因經營業務需要，而持有告訴人所交付如附表所示之支票，其以之移作私人
    之用，未經告訴人同意，且告訴人授權被告使用支票，僅限於商店業務有關之範
    圍，係屬附條件之授權，乃被告擅自簽發自行使用，已逾越授權範圍，核被告上
    開所為，係犯刑法第三百三十六條第二項之業務侵占罪、同法第二百零一條第一
    項之偽造有價證券罪。又被告為順利取得借款，竟未經告訴人同意，即在附表編
    號九、十之支票背面偽造丁○○○之背書，嗣並持以行使之，核此部分所為，則
    係犯刑法第二百十六條、第二百十條之行使偽造文書罪。被告盜蓋告訴人印鑑章
    於支票發票人欄之行為，為偽造有價證券之階段行為；而行使偽造有價證券之低
    度行為，則為偽造有價券之高度行為所吸收。又其偽造告訴人署押（背書部分）
    ，為偽造文書之階段行為；而偽造文書之低度行為，應為行使偽造文書之高度行
    為所吸收，均不另論罪。被告先後多次業務侵占、及偽造有價證券之犯行，各屬
    時間緊接，所犯為構成犯罪要件相同之罪名，均為連續犯，應依法各以一罪論，
    並依法加重其刑。至被告行使偽造文書犯行部分，因附表編號九、十所示支票所
    簽發之發票日相近，而本院復查無被告係異時、異地偽造後，再分別持以向庚○○借款之積極證據，則基於罪疑利益歸於被告之原則，自應認被告此部分係以一
    行為為之，無連續犯之適用，附此敘明。又被告所犯上開三罪間，有方法結果之
    牽連關係，應依刑法五十五條規定，從較重之連續偽造有價證券罪處斷。而被告
    偽造如附表編號一至七、九至十五所示之支票，及行使偽造文書（附表編號九、
    十所示之支票背書）之行為，雖均未據公訴人起訴，然該部分與已起訴部分有裁
    判上一罪之連續犯或牽連犯關係，為起訴效力所及，本院仍得併予審究。末查，
    被告偽造如附表所示支票之面額，雖合計達二百三十三萬二千四百元，惟除交付
    予何有為如附表編號八之四十萬元支票，因告訴人掛失止付而未獲兌現，而經被
    告表明願意負責清償外，其餘均已由被告事後存入金錢兌現，或與持票人協調取
    回支票，足認被告當時應係為便宜行事，進而偽造、行使，且並未對告訴人或持
    票人票信及財產造成太大損害（按被告雖有持偽造票據向他人借款之行為，然事
    後大多提示兌現，此亦足以推認被告於借貸之初，並無為自己不法所有之意圖，
    尚難認另構成詐欺取財罪，併此說明），是被告一時失智，致罹本件刑責，於情
    尚有足堪憫恕之處，處以最輕刑猶嫌過重，乃情輕法重，爰依刑法第五十九條規
    定，酌減輕其刑，並依法先加而後減之。
四、原審以被告犯罪事證明確，予以論罪科刑，固非無見，惟查：原審未能窮盡調查
    之途，傳喚相關證人到庭作證，致不能認定被告偽造如附表編號九至十五所示支
    票及行使附表編號九、十之支票背面偽造丁○○○之背書之犯行，即有未洽。檢
    察官循告訴人上訴意旨認量刑過輕，爭執原審適法裁量權之行使，雖為無理由，
    惟原判決既有上開可議，仍應由本院將原判決撤銷改判，爰審酌被告素行、犯罪
    之動機、目的、手段、智識程度、所生危害及犯罪後之態度等一切情狀，量處如
    主文第二項所示之刑，以示懲儆。偽造如附表所示之支票十五紙，不論是否屬犯
    人與否，均應依刑法第二百零五條規定沒收之。至附表編號九、十所示支票背面
    偽造之「丁○○○」之署押，因該等支票全部既已諭知沒收，爰不重複為沒收之
    諭知，併予說明。
五、移送併辦意旨另略以：被告甲○○意圖為自己不法之所有，基於概括犯意，假冒
    廠商名義盜領公款；又被告連續盜開支票使用，經告訴人丁○○○察覺後，竟惱
    羞成怒出言恐嚇告訴人丁○○○，稱如被告被關將動用其在黑道勢力對告訴人丁○○○一家不利，致使告訴人心生畏懼，因認被告此部分另涉有業務侵占、恐嚇
    等罪嫌。惟查：
    (一)依告訴人於刑事告訴狀提列之被告假冒廠商名義盜領公款明細，即本件附表編
      號二、三、四之支票部分，惟此等支票係供被告持往臺北縣中和市○○路「大
      將當鋪」向不知情之莊晴富借款之事實，已如前述，而告訴人亦未提出相關積
      極或輔助證據，以證明該等支票兌付之資金流程，確係源於合夥商店之所得，
      而非被告自籌之款項，自難單憑告訴人之指述，遽認被告確有侵占公款之情事
      。
    (二)另訊據被告亦堅決否認有恐嚇告訴人之情事，且依告訴人丁○○○所指，被告
      係因連續盜開支票使用之行為，經告訴人丁○○○察覺後，始因而惱羞成怒出
      言恐嚇告訴人丁○○○，稱如被告被關將動用其在黑道勢力對告訴人丁○○○
      一家不利，致使告訴人心生畏懼等語（見偵字第一七六六一號卷第二頁），是
      縱認被告確有此部分恐嚇犯行，亦係其侵占及偽造有價證券行為完成後，另行
      起意所為，即與本案起訴部分難認有裁判上一罪之關係。
    綜上，前開併辦部分經本院審查之結果，或認其犯罪無法證明，或認無裁判上一
    罪關係，然此部分既未經起訴，本院依法即不得審理，應退回檢察官另行處理，
    附此敘明。
據上論斷，應依刑事訴訟法第三百六十九條第一項前段、第三百六十四條、第二百九
十九條第一項前段，刑法第五十六條、第二百零一條第一項、第二百十六條、第二百
十條、第三百三十六條第二項、第五十五條、第五十九條、第二百零五條，罰金罰鍰
提高標準條例第一條前段，判決如主文。
本案經檢察官施慶堂到庭執行職務。
中    華    民    國    九十二    年       七       月      二十三      日
                              臺灣高等法院刑事第三庭
                                  審判長法  官  張  連  財
                                        法  官  張  傳  栗
                                        法  官  黃  金  富
右正本證明與原本無異。
如不服本判決，應於收受送達後十日內向本院提出上訴書狀，其未敘述上訴之理由者
並得於提起上訴後十日內向本院補提理由書（均須按他造當事人之人數附繕本）。
                                        書記官  江  采  廷
中      華      民      國    九十二    年      七      月    二十四    日
附錄：本判決論罪科刑法條全文
中華民國刑法第三百三十六條
對於公務上或因公益所持有之物，犯前條第一項之罪者，處一年以上七年以下有期徒
刑，得併科五千元以下罰金。
對於業務上所持有之物，犯前條第一項之罪者，處六月以上五年以下有期徒刑，得併
科三千元以下罰金。
前二項之未遂犯罰之。
中華民國刑法第二百零一條
意圖供行使之用，而偽造、變造公債票、公司股票或其他有價證券者，處三年以上十
年以下有期徒刑，得併科三千元以下罰金。
行使偽造、變造之公債票、公司股票或其他有價證券，或意圖供行使之用，而收集或
交付於人者，處一年以上七年以下有期徒刑，得併科三千元以下罰金。
附表：
┌──┬─────┬───┬─────┬────┬────┬──────┐
│編號│ 支票號碼 │發票日│ 票面金額 │ 發票人 │背書    │  付款銀行  │
│    │          │      │（新台幣）│        │        │            │
├──┼─────┼───┼─────┼────┼────┼──────┤
│ 一 │AC0000000 │6.11.│  三十萬元│丁○○○│甲○○  │華南商業銀行│
├──┼─────┼───┼─────┼────┼────┤板橋分行土城│
│ 二 │GB0000000 │8.│三萬六千五│丁○○○│甲○○  │辦事處      │
│    │          │      │百元      │        │        │            │
├──┼─────┼───┼─────┼────┼────┤            │
│ 三 │GB0000000 │8.│    五萬元│丁○○○│甲○○  │            │
├──┼─────┼───┼─────┼────┼────┤            │
│ 四 │GB0000000 │8.│    五萬元│丁○○○│甲○○  │            │
├──┼─────┼───┼─────┼────┼────┤            │
│ 五 │GB0000000 │8.│    三萬元│丁○○○│甲○○  │            │
├──┼─────┼───┼─────┼────┼────┤            │
│ 六 │GB0000000 │8.│  三十萬元│丁○○○│甲○○  │            │
├──┼─────┼───┼─────┼────┼────┤            │
│ 七 │GB0000000 │9.15.│  二十萬元│丁○○○│甲○○  │            │
├──┼─────┼───┼─────┼────┼────┤            │
│ 八 │AC0000000 │11.9.│  四十萬元│丁○○○│甲○○  │            │
├──┼─────┼───┼─────┼────┼────┤            │
│ 九 │GB0000000 │9.1.│  十三萬元│丁○○○│丁○○○│            │
│    │          │      │          │        │甲○○  │            │
├──┼─────┼───┼─────┼────┼────┤            │
│ 十 │GB0000000 │9.4.│  十二萬元│丁○○○│丁○○○│            │
│    │          │      │          │        │甲○○  │            │
├──┼─────┼───┼─────┼────┼────┤            │
│十一│GB0000000 │8.10.│七萬五千元│丁○○○│甲○○  │            │
├──┼─────┼───┼─────┼────┼────┤            │
│十二│GB0000000 │8.│七萬五千元│丁○○○│甲○○  │            │
├──┼─────┼───┼─────┼────┼────┤            │
│十三│GB0000000 │5.14.│二十四萬零│丁○○○│甲○○  │            │
│    │          │      │九百元    │        │        │            │
├──┼─────┼───┼─────┼────┼────┤            │
│十四│GB0000000 │5.14.│    十萬元│丁○○○│甲○○  │            │
├──┼─────┼───┼─────┼────┼────┤            │
│十五│DB0000000 │3.│二十二萬五│丁○○○│甲○○  │            │
│    │          │      │千元      │        │        │            │
└──┴─────┴───┴─────┴────┴────┴──────┘


司法院資訊處製作；財團法人民間司法改革基金會備份。
